【裁判字號】    92,簡上,284
【裁判日期】    921118
【裁判案由】    電信法
【裁判全文】
臺灣臺北地方法院刑事判決                        九十二年度簡上字第二八四號
    上訴人  臺灣臺北地方法院檢察署檢察官
    被  告  甲○○
右上訴人因被告違反電信法案件，不服本院九十二年度簡字第一四三三號，中華民國
九十二年七月二十二日簡易判決（起訴案號：臺灣臺北地方法院檢察署九十二年度偵
字第八八六四號），提起上訴，本院合議庭判決如左：
      主  文
原判決撤銷。
甲○○未經核准擅自使用無線電頻率，因而致干擾無線電波之合法使用，累犯，科罰
金新台幣貳拾萬元，如易服勞役，以罰金總額與陸個月之日數比例折算。扣案如附表
所示之電信器材均沒收。
      事  實
一、甲○○曾於民國八十六年間因違反麻醉藥品管理條例案件，經臺灣板橋地方法院
    以八十六年易字第五三八七號判處有期徒刑五月，如易科罰金，以三百元折算一
    日確定，於八十六年十二月三十一日易科罰金執行完畢，又於八十九年間因違反
    毒品危害防制條例案件，經臺灣板橋地方法院以八十九年板簡字第五二０號判處
    有期徒刑四月，如易科罰金，以三百元折算一日確定，於九十年三月三十日易科
    罰金執行完畢，猶不知悔改，明知未經交通部核准不得使用無線電頻率，竟基於
    擅自使用無線電頻率之犯意，自九十一年二月間某日（聲請簡易判決處刑書誤繕
    為同年三月十八日）起至同年五月六日止，在台北市○○○路○段二三０號四樓
    之五，設置「國際文化廣播電台」播音室，以無線頻率四九一．六七八兆赫，將
    節目傳送至同市○○區○○路二九六巷十八號之發射站，再以調頻一０五．二兆
    赫對外播放，於同年四月二十四日干擾臺中清泉崗通設臺飛航頻率一三０．一兆
    赫頻率電波之合法使用。嗣於同年五月六日，分別在南京東路及永公路上址，為
    內政部警政署電信警察隊持搜索票查扣如附表所示之電信器材。
二、案經內政部警政署電信警察隊移送台灣台北地方法院檢察署檢察官偵查起訴。
      理  由
一、右揭事實，迭據被告甲○○於警訊、偵查中及本院審理時供承不諱，且經證人陳
    燕飛及楊美杏於警訊證述被告係地下電台負責人，證人即台中清泉岡助航台台長
    賈台屏證陳：九十一年四月二十四日飛行員報告一三０．一兆赫頻率遭間歇性干
    擾等語（見偵卷第十八頁），並有交通部電信總局北區電信監理站九十一年五月
    三日北站密字第０九一００００一二六０號函暨附航管無線電波申告函、處理報
    告、發射機架設地點蒐證照片，交通部電信總局北區電信監理站九十一年二月二
    十六日、同年三月十日及十一日非法電台及電波干擾處理報告表、非法廣播電台
    節目紀錄表及如附表所示之電信器材扣案可佐，足徵被告自白與事實相符，堪予
    採信。是本件事證明確，被告犯行洵堪認定。
二、按被告甲○○犯罪後，電信法業於九十二年五月二十一日修正公布，並於同年月
    二十三日生效，其中修正第五十八條之立法理由略為：由於原條文第二項後段之
    涵攝範圍包括第一項之涵攝範圍，茲為避免疑義及簡化條文規定，爰刪除原條文
    第一項規定。原條文第二項前段係有關中華民國國民在中華民國領域外之船舶、
    航空器對領域內違法設置或使用無線廣播電臺或無線電視臺發送射頻信息之管理
    ，因其性質與本條其他各項為屬地主義不同，爰移列第一項，以資明確。另為配
    合第四十六條之修正，酌作文字修正。原條文第二項後段之犯罪，實係第三項之
    加重結果犯，爰參照刑法及民用航空法一百零五條之體例，將該二項修正並移列
    為第二項及第三項，同時酌作文字修正等語，經比較新舊法結果兩者刑度相同，
    依刑法第二條第一項前段規定自應適用新修正電信法論處。核被告所為，係犯新
    修正電信法第五十八條第三項之擅自使用無線電致干擾合法無線電波罪，又被告
    曾犯有如事實欄所載之犯罪前科及執行紀錄，此有台灣高等法院被告全國前案紀
    錄表一份在卷可憑，其於執行完畢後五年之內再犯有期徒刑以上本案之罪，為累
    犯，應依刑法第四十七條規定加重其刑。原審漏未比較新舊法之適用，已有未洽
    ，且檢察官以原審未能審酌被告經營地下電台危害飛航通信等情，提起上訴，為
    有理由，本院自應將原判決撤銷，更為適法判決。爰審酌被告未經交通部准許擅
    自經營地下電台，破壞政府健全電信發展及保障通信安全目的，且該地下電台所
    發射之無線電波一度曾影響飛航通信品質，惟其事後坦認犯行及犯後態度尚佳等
    情，量處如主文所示之刑，並諭知易服勞役之折算標準，以資徵儆。
三、扣案如附表所示之通信器材，為被告供犯罪使用之物，爰依電信法第六十條規定
    ，不問屬於犯人與否，均予宣告沒收。
據上論斷，應依刑事訴訟法第四百四十九條第一項前段、第三項、第三百六十九條第
一項前段、第三百六十四條、第二百九十九條第一項前段，新修正電信法第五十八條
第三項、第六十條，刑法第二條第一項前段、第十一條前段、第四十七條、第四十二
條第三項，罰金罰鍰提高標準條例第二條，現行法規所定貨幣單位折算新臺幣條例第
二條，判決如主文。
本案經檢察官賴淑芬到庭執行職務。
中      華      民      國    九十二    年     十一     月     十八     日
                              臺灣臺北地方法院刑事第二庭
                                  審判長法官  吳  孟  良
                                        法官  郭  惠  玲
                                        法官  傅  中  樂
右正本證明與原本無異。
不得上訴。
                                      書記官  陳  靜  君
中      華      民      國    九十二    年     十一     月     十八     日
附表：
一、UHF立體發射機一臺（型號T-2000）。
二、電源供應器三臺。
三、濾波器一臺。
四、UHF接收機一臺。
五、FM調諧器一臺。
六、UHF天線一支。
附論罪科刑依據法條：
新修正電信法第五十八條
違反第四十六條第五項規定，設置或使用無線廣播電臺或無線電視電臺發送射頻信息
，致干擾無線電波之合法使用者，處二年以下有期徒刑、拘役或科或併科新臺幣六十
萬元以下罰金。
違反第四十八條第一項規定，未經核准擅自使用或變更無線電頻率者，處拘役或科或
併科新臺幣二十萬元以下罰金。
犯前項之罪，因而致干擾無線電波之合法使用者，處二年以下有期徒刑、拘役或科或
併科新臺幣六十萬元以下罰金。


司法院資訊處製作；財團法人民間司法改革基金會備份。
